【裁判字號】    99,聲再,183
【裁判日期】    990521
【裁判案由】    詐欺
【裁判全文】
臺灣高等法院刑事裁定                 99年度聲再字第183號
    再審聲請人
    即受判決人 甲○○
上列聲請人因詐欺案件，對於本院71年度上易字第4478號第二審
確定判決（原審案號：臺灣臺北地方法院板橋分院即臺灣板橋地
方法院71年度易字第2269號，起訴案號：臺灣板橋地方法院檢察
署71年度偵字第5009號），聲請再審，本院裁定如下：
    主    文
再審之聲請駁回。
    理    由
壹、再審聲請意旨略以：陳金安向再審聲請人甲○○訂購日本製
    304型不銹鋼原條，經陳金安在場驗收完畢，付清貨款，全
    部交易行為係符合商業交易慣例，且再審聲請人交付予陳金
    安不銹鋼原條，係含碳量0.08%以下，有卷附日本制304型不
    銹鋼原條化學成分可稽，自非為「成品不銹鋼窗加工」或「
    成品不鏽鋼鐵窗電鍍加工」，本件係陳金安自行將該批貨品
    ，另交由他人代工製成不銹鋼鐵窗，並交由電鍍工廠電鍍加
    工，再審聲請人並未為原告陳金安代工製作鐵窗，亦未就該
    鐵窗為電鍍加工，再審聲請人自不受詐欺罪所拘束。因原確
    定判決不查，對再審聲請人為詐欺罪判決，核與一般社會上
    經驗與論理法則相違，有新事實、新證據或重要證據漏未審
    酌，足以影響原判決之結果，為此依刑事訴訟法第420條第1
    項所定情形之一及第421條規定聲請再審云云。
貳、按有罪之判決確定後，因發現確實之新證據，足認受有罪判
    決之人應受無罪、免訴、免刑或輕於原判決所認罪名之判決
    者，為受判決人之利益，得聲請再審刑事訴訟法第434條第2
    項、第433條及第420條第1項第6款分別定有明文。所謂發見
    確實之新證據者，係指該證據於事實審法院判決前已經存在
    ，為法院或當事人所不知，不及調查斟酌，至其後始行發見
    ，且就證據本身形式上觀察，雖不以絕對不須經過調查程序
    為條件，然必須顯然可認為足以動搖原有罪確定判決，而為
    受判決人無罪、免訴、免刑或輕於原判決所認罪名之判決者
    為限。準此，受理聲請再審之最後事實審法院，應就聲請再
    審理由之新證據，是否具備事實審判決前已經存在，為法院
    或當事人所不知，事後始行發見之嶄新性或新規性要件，暨
    顯然可認足以動搖原有罪確定判決，應為無罪、免訴、免刑
    或輕於原判決罪名之顯然性或確實性要件，加以審查，為判
    斷應否准予開始再審之準據（參照最高法院86年度臺抗字第
    477號、93年度臺抗字第98號裁判）。再者，所謂確實之新
    證據者，係指其證據之本身在客觀上可認為真實，勿須經過
    調查，即足以動搖原判決，使受刑人得受有利之裁判者而言
    。反之，在客觀上就其之真實性為如何，尚欠明瞭，非經相
    當之調查，不能辨其真偽，自與確實新證據之確實涵義不符
    ，故難據為聲請再審之理由（參照最高法院70年度臺抗字第
    161號裁判）。故法院認為無再審理由者，應以裁定駁回之
    ，經前項裁定後，不得更以同一原因聲請再審，刑事訴訟法
    第434條第1項、第2項分別定有明文。職是，本院自應審究
    本件有無新事實、新證據，或是否更以同一原因聲請再審。
    經查：
一、再審聲請人前開詐欺案件，業經原事實審法院認再審聲請人
    交付予陳金安之不銹鋼原條，經化驗結果，含碳量0.56%，
    遠較含碳量0.08%以下之日本製304型不銹鋼原條為高，有化
    學成分對照表及委託試驗報告書在卷為憑，且再審聲請人固
    辯稱係陳金安自行加工云云，然無證據證明再審聲請人所辯
    屬實，自不足採，有本院71年度上易字第4478號刑事判決書
    在卷可稽。足見再審聲請人所提出之化學成分對照表，業經
    原確定判決審酌，並採為論罪資料，自非屬新證據，且再審
    聲請人前開聲請意旨，業經原確定判決審酌認定綦詳，亦不
    足以動搖原有罪確定判決。
二、本件再審聲請人多次以上開理由針對本院71年度上易字第44
    78號刑事判決聲請再審，均經本院以無再審理由而裁定駁回
    在案。有本院97年度聲再字第397號、98年度聲再字第160號
    、第178號、第219號、第244號、第291號、第349號、385、
    436、489號，99年度聲再字第6號、第30號及第70號等裁定
    為憑。被告上開聲請再審理，係就業經前開再審駁回之同一
    理由，向本院重覆聲請再審。揆諸前開規定，再審聲請人自
    不得以同一原因事實聲請再審，其聲請為不合法。
參、綜上所論，再審聲請人聲請再審之事由，或非屬確實之新證
    據，或不得聲請再審，其據以聲請再審，為不合法，應予駁
    回。
據上論斷，應依刑事訴訟法第433條、第434條第1項，裁定如主
文。
中    華    民    國    99    年    5     月    21    日
                  刑事第五庭審判長法  官  高明哲
                                  法  官  劉秉鑫
                                  法  官  林洲富
以上正本證明與原本無異。
不得抗告。
                                  書記官  楊秋鈴
中    華    民    國    99    年    5     月    21    日

司法院資訊處製作；財團法人民間司法改革基金會備份。
